# 陈老师，请教企业资产重组后的IPO问题

提问人：Peter_an 时间：2014-04-05 09:01:25
陈老师，请教如下资产重组的IPO问题：
（一）A集团和B集团均为国内非上市公司，且无关联关系，B集团业务规模远大于A。双方均从事生产制造业务。 2013 年 10 月A集团通过收购重组的方式，购买了B集团90%的股权，从而控制了B集团。新的A集团计划在 2014 年IPO（国内或香港）。请问在新的A集团2011——2013年IPO合并报表中，是否要将B集团2011-2013年 10 月收购前的资产状况及经营业绩也纳入合并范围？
（二）在上述案例中，若B集团是C集团的全资子公司，若C集团在 2013 年 10 月将B集团90%的股权转让给A集团后。 2014 年C集团计划IPO，那么C集团在编制2011-2013年的IPO合并财务报表时，是否需要将B集团2011-2013年 10 月的资产状况和经营业绩剔除？
由于无这方面的经验，多谢陈老师的指点！

回答人：chenyiwei
1 、由于B集团的规模远远大于A集团，因此B集团的 90 ％股权转给A以后，A的控制权将转移给原先B的控股股东，事实上构成了反向购买。这种情况下的A是不符合IPO条件的。即使A的控制权没有转移，也会因为被购买方的规模远远大于购买方而导致事实上需运行连续三个会计年度方可申报IPO。 单纯就会计处理而言，如果不构成反向购买的，则根据非同一控制下合并的会计处理原则，B集团2011 年初～ 2013 年 10 月的财务状况、经营成果和现金流量不能纳入A的合并报表。
2 、无论C集团在 2013 年 10 月将B集团90%的股权转让给A集团后是否丧失了对B集团的控制权，C对B的控制权在 2013 年 10 月之前都是客观存在的，因此其合并报表范围内应包含B在 2013 年 10 月前的经营成果。如果重组后A的控制权转移给C，则C的合并报表层面应体现为对A的原有资产和业务的非同一控制下合并（参阅《计学撮要 2013 》问题3-2-41）。但是，就IPO条件而言，如果丧失了对B的控制权且B对C集团整体影响重大的，或者取得了对A的控制权且A的规模对C集团整体影响重大的，都将导致不符合IPO条件。

提问人：zhs7403 时间：2014-04-06 08:25:55
陈老师,别的您的回答都没问题,下面这句话没看懂,取得a为什么构成ipo实质障碍？
或者取得了对A的控制权且A的规模对C集团整体影响重大的，都将导致不符合IPO条件。

回答人：chenyiwei
对C而言，取得A的控制权相当于一项非同一控制下的合并。按照证监会目前的政策把握口径，对申报期内非同一控制下合并的被购买方规模占原购买方规模 50 ％以上的，就会要求至少运行一个会计年度，观察整合效果。